【裁判字號】    99,上訴,1717
【裁判日期】    991102
【裁判案由】    毒品危害防制條例
【裁判全文】
臺灣高等法院臺中分院刑事判決        99年度上訴字第1717號
上  訴  人
即  被  告  甲○○
指定辯護人  本院公設辯護人  丙○○
上列上訴人因違反毒品危害防制條例案件，不服臺灣臺中地方法
院99年度訴字第1558、1756號中華民國99年7月22日第一審判決
（起訴案號：臺灣臺中地方法院檢察署99年度偵字第10198號，
追加起訴案號：99年度偵字第11924號），提起上訴，本院判決
如下：
    主  文
原判決撤銷。
甲○○犯如附表所示各罪，共貳拾肆罪，均累犯，各處如附表所
示之刑。應執行有期徒刑拾捌年陸月。扣案LG廠牌之行動電話壹
支（含門號0000000000號之SIM卡壹張）沒收；未扣案販賣第一
級毒品所得共新臺幣參萬伍仟伍佰元沒收，如全部或一部不能沒
收時，以其財產抵償之。
    犯罪事實
一(一)甲○○前因違反毒品危害防制條例案件，經臺灣臺中地方法
    院分別號判處有期徒刑1年8月、10月確定，嗣經減刑減為10
    月、5月確定後接續執行，甫於民國（下同）96年11月1日執
    行完畢。
  (二)詎猶不知悔改，明知海洛因係毒品危害防制條例第2條第2項
    第1款所管制之第一級毒品，不得非法持有及販賣，竟分別
    基於販賣第一級毒品海洛因以營利之犯意，以其所有之LG廠
    牌之行動電話插入門號0000000000號SIM卡做為聯絡工具，
    分別於如附表所示時間、地點，以新臺幣（下同）500元、
    1000元、2000元、3000元不等之代價，以如附表所示方式，
    販賣第一級毒品海洛因予林昆賢（即附表編號1，計有3次）
    、劉醇信（即附表編號2，計有4次）、曹嘉隆（即附表編號
    3，計有9次）、侯清春（即附表編號4，計有3次）、何雲能
    （即附表編號5，計有3次）、楊欽強（即附表編號6，計有2
    次）共計24次（均詳如附表所示）。
  (三)嗣經警聲請對甲○○持用之上開門號0000000000號行動電話
    實施通訊監察，經臺中縣警察局於99年4月14日、15日間對
    林昆賢、劉醇信、曹嘉隆、侯清春等人住處搜索後，由林昆
    賢、劉醇信、曹嘉隆、侯清春指證，而查悉甲○○有販賣第
    一級毒品海洛予林昆賢、劉醇信、曹嘉隆、侯清春等人之情
    事。另何雲能因涉犯毒品案件，於99年3月17日上午7時40分
    在臺中縣新社鄉中興嶺168-1號2樓住處為警查獲，並供出施
    用之第一級毒品海洛因係向甲○○購得；又經警於99年4月1
    日下午1時50分在臺中縣神岡鄉○○路134巷26號查獲楊欽強
    涉犯毒品案件，經楊欽強指證並經檢察官核對門號00000000
    00號通訊監察監聽譯文內容，而查悉上情。
  (四)又臺中市警察局豐原分局員警前於99年4月12日下午2時15分
    許至臺中縣后里鄉○○路3之20號小吃部執行搜索，查獲甲
    ○○，並當場扣得上開供聯絡交易毒品使用之LG廠牌行動電
    話1支（內含0000000000號SIM卡1張；另其餘扣案物與本件
    販賣毒品案件無關）。
二、案經臺中縣警察局報請臺灣臺中地方法院檢察署檢察官偵查
    起訴，暨該署檢察官自動檢舉追加起訴。
    理    由
一、證據能力部分：
  (一)按被告之自白，非出於強暴、脅迫、利誘、詐欺、疲勞訊問
    、違法羈押或其他不正之方法，且與事實相符者，得為證據
    ，刑事訴訟法第156條第1項定有明文。本件被告於警詢、檢
    察官偵查中、原審準備程序、審理及本院審理中所為之自白
    ，被告及其選任辯護人於本院審理辯論終結前均未提出其他
    可供證明被告下列經本院所引用之於警詢、檢察官偵查中、
    原審準備程序、審理及本院審理時所為之自白，究有如何之
    遭受「強暴、脅迫、利誘、詐欺、疲勞訊問、違法羈押或其
    他不正之方法」始為自白之證據，以供本院得以即時調查審
    認，並參酌上開所述證據部分之證據等，均足認被告下列經
    本院所引用之於警詢、檢察官偵查中、原審準備程序、審理
    及本院審理時所為之自白，其與事實相符者，依法自得為證
    據。
  (二)按刑事訴訟法第159條之1規定：被告以外之人於審判外向法
    官所為之陳述，得為證據。被告以外之人於偵查中向檢察官
    所為之陳述，除顯有不可信之情況者外，得為證據。此係因
    上開偵查中向檢察官所為之陳述雖仍為審判外之陳述，但立
    法者衡量刑事訴訟法規定檢察官代表國家偵查犯罪、實施公
    訴，依法有訊問被告、證人、鑑定人之權，且實務運作時，
    偵查中檢察官向被告以外之人所取得之陳述，原則上均能遵
    守法律規定，不致違法取供，其可信性極高，為兼顧理論與
    實務為由，而對「被告以外之人於偵查中向檢察官所為之陳
    述」，例外規定除有顯不可信之情況者外，得為證據。本件
    證人林昆賢於偵查中（見99年度他字第1731號卷第53頁）、
    證人劉醇信於偵查中（見99年度他字第1731號卷第52至53頁
     ）、證人曹嘉隆於偵查中（見99年度他字第1731號卷第66
    至67頁）、證人侯清春於偵查中（見99年度他字第1731號卷
    第91至93頁）、證人何雲能於偵查中（見99年度他字第1731
    號卷第127至128頁）、證人楊欽強於偵查中（見99年度他字
    第1974號卷第35至37頁）之證述，均係於檢察官偵訊中經具
    結後所為之陳述，本院審酌證人於檢察官偵訊時係經檢察官
    告知具結之義務及偽證之處罰，並命證人朗讀結文後具結，
    各有證人結文各一份在卷可佐，衡情證人自必小心謹慎以免
    觸犯偽證罪，且被告及其辯護人於本院審理時亦均未提出、
    主張任何可供證明證人林昆賢、劉醇信、曹嘉隆、侯清春、
    何雲能、楊欽強於檢察官偵訊時經具結後所為之陳述，究有
    如何之「顯有不可信之客觀情況」以供本院得以即時調查，
    足認證人林昆賢、劉醇信、曹嘉隆、侯清春、何雲能、楊欽
    強於檢察官偵訊時經具結結證所為之證詞，自得為證據，而
    有證據能力。
  (三)按「被告以外之人於審判外之陳述，雖不符前4條（指刑事
    訴訟法第159條之1至第159條之4）之規定，而經當事人於審
    判程序同意作為證據，法院審酌該言詞陳述或書面陳述作成
    之情況，認為適當者，亦得為證據」，又「當事人、代理人
    或辯護人於法院調查證據時，知有第159條第1項不得為證據
    之情形，而未於言詞辯論終結前聲明異議，視為有前項之同
    意」刑事訴訟法第159條之5第1項、第2項亦有明文。立法意
    旨在於傳聞證據未經當事人之反對詰問予以核實，原則上先
    予排除。惟若當事人已放棄反對詰問權，於審判程序中表明
    同意該等傳聞證據可作為證據；或於言詞辯論終結前未聲明
    異議，基於尊重當事人對傳聞證據之處分權，及證據資料愈
    豐富，愈有助於真實發見之理念，且強化言詞辯論主義，使
    訴訟程序得以順暢進行，上開傳聞證據亦均具有證據能力。
    查檢察官、被告及其辯護人對證人林昆賢於警詢時（見臺中
    縣警察局卷第87至92頁）、證人劉醇信於警詢時（見臺中縣
    警察局卷第47至49頁）、證人曹嘉隆於警詢時（見臺中縣警
    察局卷第24至27頁）、證人侯清春於警詢時（見臺中縣警察
    局卷第68至70頁）、證人何雲能於警詢時（見臺中縣警察局
    卷第111至113頁、99年度偵字第10198號卷第20至21頁）及
    渠等指認被告之臺中縣警察局刑事警察大隊指認犯罪嫌疑人
    紀錄表（分別參同上警卷第28頁、50頁、71頁、94頁、114
    頁）均屬審判外之陳述，係屬傳聞證據，惟既未經被告及其
    辯護人於言詞辯論前聲明異議，再審酌此部分證據於陳述作
    成時之情況，並無證據證明有違法取證或非出於自由意志之
    情形，認以之作為本案證據，皆屬適當，揆諸上開規定，認
    本案證人曹嘉隆、劉醇信、侯清春、林昆賢、何雲能等人上
    開審判外之陳述，均有證據能力。
  (四)門號0000000000號行動電話通訊監察譯文：
    按所謂被告以外之人於審判外之陳述，係指被告以外之人就
    其曾經參與或見聞之事實，事後追憶並於審判外為陳述者而
    言。如被告以外之人係被告犯罪之共同正犯、共犯、相對人
    、被害人或其他關係人，而於被告實行犯罪行為時與被告為
    言詞或書面對談，且其對話之本身即係構成被告犯罪行為之
    部分內容者，因非屬其事後就曾經與聞之事實所為之追憶，
    自與審判外之陳述有間，二者不容混淆。又檢察或警察機關
    基於犯罪偵查之目的，依法對被告或犯罪嫌疑人進行通訊監
    察，乃係以監控與過濾受監察人通訊內容之方式，蒐集對其
    有關之紀錄，並將該紀錄予以查扣，作為認定犯罪與否之證
    據，屬於刑事訴訟上強制處分之一種，而監聽係通訊保障及
    監察法第13條第1項所定通訊監察方法之一，司法警察機關
    依法定程序執行監聽取得之錄音，係以錄音設備之機械作用
    ，真實保存當時通訊之內容，如通訊一方為受監察人，司法
    警察在監聽中蒐集所得之通訊者對話，若其通話本身即係被
    告進行犯罪中構成犯罪事實之部分內容，則依前開說明，自
    與所謂「審判外之陳述」無涉，應不受傳聞法則之規範，當
    然具有證據能力。至司法警察依據監聽錄音結果予以翻譯而
    製作之監聽（或稱通訊監察）譯文，屬於文書證據之一種，
    於被告或訴訟關係人對其譯文之真實性發生爭執或有所懷疑
    時，法院固應依刑事訴訟法第165條之1第2項規定，以適當
    之設備，顯示該監聽錄音帶之聲音，以踐行調查證據之程序
    ，俾確認該錄音聲音是否為通訊者本人及其內容與監聽譯文
    之記載是否相符，或以傳喚相關通訊者等方法為證據調查。
    倘被告或訴訟關係人對該通訊監察譯文之真實性並不爭執，
    即無勘驗辨認其錄音聲音之調查必要性，法院於審判期日如
    已踐行提示監聽譯文供當事人辨認或告以要旨，使其表示意
    見等程序並為辯論者，其所為之訴訟程序即無不合（最高法
    院99年度臺上字第3127號判決參照）。本件被告所持有之門
    號0000000000號行動電話係依本院99年3月23日所核發之99
    年度聲監字第454號通信監察書於核准通訊監察期間內，對
    於被告上開行動電話進行通訊監察之事實，有該通訊監察書
    影本在卷可稽（見99年度他字第1731號卷第21、22頁），其
    監聽錄音蒐證程序自屬合法，又被告及其辯護人亦未爭執該
    譯文（見臺中縣警察局卷第30至31頁、第52至55頁、第72頁
    至第74頁、第93頁、99年度他字第1974號卷第86、87頁）之
    證據能力及其真實性，是該通訊監察譯文自有證據能力。
  (五)證人何雲能持用之行動電話門號0000000000號、證人楊欽強
    持用之行動電話0000000000號通聯紀錄、門號0000000000號
    電話臺灣大哥大資料查詢（即通聯紀錄）：
    按證據能力乃證據資料容許為訴訟上證明之資格，屬證據形
    式上之資格要件；至證據之證明力，則為證據之憑信性及對
    於待證事實實質上之證明價值。證據資料必須具有證據能力
    ，容許為訴訟上之證明，並在審判期日合法調查後，始有證
    明力可言，而得為法院評價之對象。又修正後刑事訴訟法第
    159條之4規定，可作為證據之文書有：一、除顯有不可信之
    情況外，公務員職務上製作之紀錄文書、證明文書。二、除
    顯有不可信之情況外，從事業務之人於業務上或通常業務過
    程所須製作之紀錄文書、證明文書。三、除前二款之情形外
    ，其他於可信之特別情況下所製作之文書。而該法條第二款
    所稱從事業務之人於業務上或通常業務過程所須製作之紀錄
    文書、證明文書，因係於通常業務過程不間斷、有規律而準
    確之記載，且大部分紀錄係完成於業務終了前後，無預見日
    後可能會被提供作為證據之不實登載動機，不實之可能性小
    ，除非該等紀錄文書或證明文書有顯然不可信之情況，否則
    有承認其為證據之必要；因此，採取上開文書作為證據，應
    注意該文書之製作，是否係於例行性之業務過程中，基於觀
    察或發現而當場或即時記載之特徵。經查證人何雲能持用之
    門號000000000號行動電話之通聯紀錄資料（99年度偵字第
    10198號卷第23至29頁）、證人楊欽強持用之0000000000號
    （見99年度他字第1974號卷第47至49頁）之通聯紀錄、案外
    人曾瑞萍名下之門號0000000000號臺灣大哥大資料查詢（即
    通聯紀錄，見99年度他字第1731號卷第134、135頁）各係由
    電信業者（遠傳電訊公司、臺灣大哥大公司）為計算電話通
    話費用，而以電信業者管控中之電腦設備逐筆紀錄通話門號
    之通話日期、時間長短、通話對方門號等。則上開門號通聯
    紀錄資料，顯非為訴訟上之特定目的而製作，而係屬於通常
    業務過程中不間斷的有規律記載，是其記載者，不具有個案
    性質，自係屬於從事業務之人於業務上或通常業務過程所須
    製作之紀錄文書，經查亦無顯不可信之情況，上開門號之通
    聯紀錄資料，應具有證據能力。
  (六)又臺中市警察局豐原分局員警於99年4月12日下午2時15分許
    至臺中縣后里鄉○○路3之20號小吃部執行搜索扣得用之LG
    廠牌行動電話1支（內含0000000000號SIM卡1張），非屬供
    述證據而無傳聞法則之適用，且係依法定程序合法所扣得，
    與本案具有關聯性，亦有證據能力。
二(一)訊據上訴人即被告甲○○（下稱被告）就其有如附表所示之
    販賣第一級毒品犯行，於原審及本院審理中均坦承不諱，就
    附表編號1部分，核與證人林昆賢於警詢時（見臺中
    縣警察局卷第87至92頁）、偵查中（見99年度他字第1731
    號卷第53頁）中之證述相符；就附表編號2至部分，核
    與證人劉醇信於警詢時（見臺中縣警察局卷第47至49頁）、
    偵查中（見99年度他字第1731號卷第52至53頁）中之證述相
    符；就附表編號3至部分，核與證人曹嘉隆於警詢時（
    見臺中縣警察局卷第24至27頁）、偵查中（見99年度他字第
    1731號卷第66至67頁）中之證述相符；就附表編號4
    部分，核與證人侯清春於警詢時（見臺中縣警察局卷第68
    至70頁）、偵查中（見99年度他字第1731號卷第91至93頁）
    中之證述相符；附表編號5部分，核與證人何雲能於
    警詢時（見99年度偵字第10198號卷第20至21頁）證述相符
    ；就附表編號6部分，核與證人楊欽強於偵查中證述相
    符（見99年度他字第1974號卷第35至37頁）證述相符。而販
    賣予證人曹嘉隆、劉醇信、侯清春、林昆賢部分，有被告持
    用之門號0000000000號行動電話分別與證人曹嘉隆持用之門
    號0000000000號（見臺中縣警察局卷第30至31頁）、證人劉
    醇信持用之門號0000000000號（見臺中縣警察局卷第52至55
    頁）、證人侯清春持用之0000000000號（見臺中縣警察局卷
    第72頁至第74頁）、證人林昆賢持用之0000000000號（見臺
    中縣警察局卷第93頁）之監聽譯文各1份在卷可憑。又販賣
    予證人何雲能、楊欽強部分，分別有證人何雲能持用之門號
    0000000000號（見99年度偵字第10198號卷第23至29頁）之
    通聯紀錄、證人楊欽強持用之門號0000000000號（見99年度
    他字第1974號卷第47至49頁）之通聯紀錄及被告持用之門號
    0000000000號行動電話與門號0000000000號監聽譯文（見99
    年度他字第1974號卷第86至87頁）各1份附卷可參。復有被
    告甲○○於99年4月12日下午2時15分許為警查獲時扣得其所
    有持用供聯絡販賣第一及毒品海洛因之上開LG廠牌行動電話
    1支（內含門號0000000000號之SIM卡1張）可資佐證。
  (二)被告於原審及本院審理中就附表編號53次販賣第一級
    毒品予證人何雲能部分坦承不諱，惟其於本院準備程序中辯
    稱：其賣證人何雲能1次，到底賣幾次其不確定，那2次有無
    賣證人何雲能其不確定，其於偵查中也說不是很確定云云（
    見本院卷第58頁）；另被告之指定辯護人辯護略稱：被告未
    否認賣毒品海洛因予證人何雲能，偵查中自白應從寬認定，
    原審認定上開3次販賣行為係99年3月9日下午1時6分、99年3
    月11日下午1時14分、99年3月15日下午1時4分，然證人何雲
    能於99年3月19日警詢時陳稱分別於99年3月9日12時42分、
    99年3月12日中午12時至13時間、99年3月15日中午12時30分
    許、99年3月18日中午12時30分許，以門號0000000000號電
    話撥打門號0000000000號電話，與起訴書及原審認定之日期
    、時間相左，又乏通聯譯文可證，無法確定交易對象，若有
    交易，亦無從認定被告確有於起訴書及原審認定之時間販賣
    毒品與證人何雲能，除被告自白外，並無證據可證被告確有
    附表編號5之犯行，而被告自白不得作為有罪判決之唯
    一證據云云。惟查：
  (1)證人何雲能於99年3月17日警詢時即指證其施用之第一級毒
    品海洛因係向后里綽號「阿佩」之女子以1000元購買等語（
    見99年度他字第1731號卷第117至119頁）；復於99年3月19
    日警詢時指證稱：其於99年3月9日中午12時42分許、99年3
    月12日中午12至13時間、99年3月15日中午12時20分許、99
    年3月18日中午12時30分許，均以門號0000000000號電話撥
    打門號0000000000號電話聯絡，約在臺中縣后里鄉內埔郵局
    前，各以1000元向被告購買1包海洛因，共購買4次云云；且
    經警提示0000000000號電話於99年3月7日至9日與000000000
    0號電話通聯紀錄於99年3月8日10時46分10秒、99年3月9日
    12時42分12秒、99年3月9日下午1時6分29秒之通話並質諸上
    開聯繫何事，證人何雲能證稱99年3月8日係被告欲向其購買
    琵琶（應係枇杷之誤）才聯絡，3月9日係為購買毒品聯絡等
    語；另證稱是日被告與其聯絡亦係為購買琵琶（應係枇杷之
    誤）等情（見臺中縣警察局卷第111至113頁、99年度他字第
    1731號卷第120至122頁）；繼於99年4月20日偵查中證稱：
    毒品跟甲○○買來的，其是以門號0000000000號電話打她門
    號0000000000號連絡，約在內埔郵局，地點是她指定的，共
    買4次左右，時間、地點、數量、金額詳如一覽表（按指於
    99年3月9日中午12時42分許、99年3月12日中午12至下午1時
    間、99年3月15日中午12時20分許、99年3月18日中午12時30
    分許，均以門號0000000000號電話撥打門號0000000000號電
    話聯絡，約在臺中縣后里鄉內埔郵局前，各以1000元向被告
    購買1包海洛因），她有時候開白色福特轎車或騎100cc機車
    或走路來；買4次是核對電話通聯，99年3月8日是她向其買
    水果，沒有交易，其他3次是其印象中之交易日期，但至少
    買4次是確定等語（見99年度他字第1731號卷第127至128頁
    ）；再於99年5月5日警詢時證稱：其於偵訊時證稱向被告購
    買海洛因4次，其中3次無法確認，所以至警局（指臺中縣警
    察局刑事警察大隊偵二隊）製作筆錄確認向被告購買毒品之
    時間；經其回想應該是購買3次，購買時間除第1次是正確外
    ，其他2次時間無法確認；其能確認第1次時間是因為警方提
    供被告使用之門號0000000000號電話通供其回憶確認，其依
    據施用毒品之頻率推算購毒時間向警方供述第2至3次向被告
    購買毒品之時間，但時間可能不一定準確；經警提供其使用
    之門號0000000000號電話99年3月8日至99年3月20之雙向通
    聯紀錄確認另3次購買毒品時間、地點、以何電話聯絡、數
    量、價錢、何人交付、使用交通工具，以第1次係99年3月9
    日中午12時42分許，其以門號0000000000號電話撥打門號
    0000000000號電話聯絡，由被告指定在臺中縣后里鄉內埔郵
    局前，購買1包海洛因，價錢1000元，一手交錢，一手交貨
    ，被告駕駛白色福特自用小客車前來交易毒品；第2次是99
    年3月11日中午13時14分31秒，其以門號0000000000號電話
    撥打門號0000000000號電話聯絡，由被告指定在臺中縣后里
    鄉內埔郵局前，購買1包海洛因，價錢1000元，一手交錢，
    一手交貨，被告駕駛白色福特自用小客車前來交易毒品；第
    3次是99年3月15日中午1時4分22秒其以門號0000000000號電
    話撥打門號0000000000號電話聯絡，由被告指定在臺中縣后
    里鄉○○路3-20號前（鐵皮屋卡拉OK）內埔郵局前，購買1
    包海洛因，價錢1000元，是「阿佩」自內出來親自交付毒品
    ，一手交錢，一手交貨；電話中不會提及錢、毒品、數量，
    都是到場才當面說要購買多少毒品等語（見99年度偵字第
    10198號卷第20至21頁）。
  (2)揆諸證人何雲能上開歷次所陳，原於警詢時僅能供出毒品係
    向綽號「阿佩」之女子在后里以1000元購買，繼於警詢時證
    稱購買4次，並指證被告，且就其與被告持用之電話彼此間
    之通話有部分並非交易毒品；復經檢察官訊問後就各該次向
    被告購買毒品情形時，其陳明僅99年3月9日該次記憶明確，
    嗣經警詢問時提示證人何雲能持用之電話門號0000000000號
    之通聯紀錄後，即能回憶確認99年3月9日、11日、15日等3
    次向被告購買毒品海洛因之時間、地點、金額及交易方式，
    顯見證人何雲能之證述有關購買次數、時間雖有前後雖有出
    入，且始終陳明向被告購買毒品海洛因不止1次一節，復經
    提示其自己持用之電話通聯後，即能喚起記憶詳為說明，足
    見證人何雲能先前所指證雖有出入，然當係因記憶不清，僅
    憑記憶明確之99年3月9日該次交易日期推斷嗣後交易之日期
    所致，迄經核對電話通聯紀錄後，即能確認各該次交易詳情
    ，自屬信而有徵。況參以警詢時員警詰諸證人何雲能於99年
    3月8日與被告間之電話聯絡之內容，證人何雲能自始均堅稱
    該次通話並非購買毒品而係連絡購買水果事宜，益徵證人何
    雲能並非漫為指證、虛捏誣攀。其確認之上開3次向被告購
    買海洛因之事實，至為明確。再者，證人何雲能於99年5月5
    日警詢時確認指證被告於99年3月9日、11日、15日等3次向
    被告購買毒品海洛因，並有證人何雲能持用之門號00000000
    00號之通聯紀錄（見99年度偵字第10198號卷第23至29頁）
    在卷可證，被告復於原審及本院審理中供承上開3次販賣第
    一級毒品海洛因與證人何雲能之事實，綜觀上情，被告就99
    年3月11日、15日該2次販賣海洛因與證人何雲能部分，顯非
    如被告之辯護人所稱僅有被告之自白。
  (3)又被告於99年4月19日警詢時辯稱其提供海洛因與證人林昆
    賢、候清春、曹嘉隆、劉醇信、何雲能5人，但都沒有收錢
    云云（見臺中縣警察局卷第1至5頁），再於99年4月19日偵
    訊時稱就證人林坤賢指證向其購買海洛因3次、證人劉醇信
    向其購買海洛因4次、證人曹嘉隆向其購買海洛因9次、證人
    侯清春向其購買3次其均承認，就其涉嫌販賣海洛因與上開
    「4人」表示認罪，然就「（檢察官問：證人何雲能共跟你
    買三次海洛因是否承認？）待他來具結指認後再陳述。」（
    99年度他字第1731號卷第112、113頁），其獨就檢察官訊問
    有關證人何雲能向其購買毒品部分要求待證人何雲能指證後
    再行陳述，自難認其當時就此部分業已自白，迄證人何雲能
    於99年5月5日警詢時確認應係3次向被告購買海洛因後，其
    於99年5月11日檢察官偵訊時對於販賣海洛因予證人何雲能
    部分辯稱：「（檢察官問：何雲能具結說跟你買3次海洛因
    ，有無意見?）我沒有賣何雲能那麼多次，我跟他認識不久
    ，他找我1次就沒有再找我，我只有賣他1次海洛因1000元，
    地點在內埔郵局。其他2次何雲能證述不實。」（見99年度
    偵字第10198號卷第37頁），被告於該次偵訊時經檢察官告
    以證人何雲能指證向其購買3次海洛因一節質諸被告，被告
    猶堅稱僅賣予何雲能1次，其餘2次證人何雲能證述不實等語
    ，足見縱以被告於法院審理中固就各次販賣犯行全部坦認，
    惟並未於偵查中自白上開2次購賣毒品海洛因與證人何雲能
    一節，當無疑義。
  (三)按販賣毒品之所謂販賣行為，係行為人基於營利之目的，而
    販入或賣出毒品而言。販賣毒品者，其主觀上須有營利之意
    圖，且客觀上有販賣之行為，即足構成，至於實際上是否已
    經獲利，則非所問（最高法院93年度台上字第1651號判決同
    此意旨）。被告於警詢時自承其為家管一節（見臺中縣警察
    局卷第123頁反面），其當無職業，復於坦承有起訴書所載
    之共24次販賣毒品犯行，其中只有販賣予證人楊欽強2次部
    分，都還沒有收到款項，其餘部分都是一手交錢一手交貨等
    語（見原審卷第59頁背面），且以近年來毒品之濫用，危害
    國民健康與社會安定日益嚴重，治安機關對於販賣或施用毒
    品之犯罪行為，無不嚴加查緝，各傳播媒體對於政府大力掃
    毒之決心亦再三報導，已使毒品不易取得且物稀價昂，查被
    告前有施用毒品等前案紀錄，有臺灣高等法院被告前案紀錄
    表可參，足徵其有施用毒品之情形，當知海洛因價格昂貴，
    如涉販賣毒品之罪責非輕，設若無利可圖，被告當無在本人
    無業之情形上，甘冒遭查獲移送法辦判處重刑之危險而平白
    將原購入可供己施用之海洛因販售予證人林昆賢、劉醇信、
    曹嘉隆、侯清春、何雲能、楊欽強共計多達24次，足見被告
    確均係基於意圖營利而販賣海洛因之犯意甚明。
  (四)綜上所述，被告之自白與事實相符，堪以採信，本件事證明
    確，被告犯行均堪認定，均應依法論科。
三(一)按海洛因屬毒品危害防制條例第2條第2項第1款所規定之第
    一級毒品，不得非法持有、販賣。復按刑事上販賣罪之完成
    ，與民事上買賣契約之成立，二者概念尚有不同，在民事上
    ，買賣雙方就買賣標的物與價金等買賣要件之意思表示一致
    ，其買賣契約即已成立，但刑事上之販賣行為，則須以營利
    為目的，將標的物販入或賣出，有一於此，其犯罪行為始為
    完成。苟行為人尚未將標的物販入或賣出，即難謂其販賣行
    為已屬完成。而所謂賣出，自應以標的物是否交付為斷，如
    標的物已交付，縱買賣價金尚未交付，仍應論以販賣既遂罪
    （最高法院88年台上字第3760號、89年度台上字第2798號判
    決意旨參照）。被告如附表編號6所示之犯行，雖因證
    人楊欽強賒欠而尚未實際取得交易價款，惟依上開說明意旨
    ，此部分仍應成立販賣既遂罪。是核被告所為如附表所示共
    24次犯行，均係犯毒品危害防制條例第4條第1項之販賣第一
    級毒品罪。
  (二)被告各次販賣海洛因而分別持有海洛因之低度行為，各被其
    販賣海洛因之高度行為吸收，均不另論罪。被告所犯如附表
    所示之販賣第一級毒品海洛因共24次之行為，各次之時間、
    地點均截然可分，主觀上顯非出於一次之決意，其犯意各別
    ，行為互殊，應予分論併罰。
  (三)被告刑罰加重、減輕事由：
  (1)累犯加重部分：
    被告前因毒品危害防制條例案件，經臺灣臺中地方法院判處
    有期徒刑1年8月、10月確定，嗣經減刑減為10月、5月確定
    後接續執行，甫於96年11月1日執行完畢，有臺灣高等法院
    被告前案紀錄表在卷可稽，其於前案有期徒刑執行完畢後5
    年內再犯本案24件有期徒刑以上之罪，均為累犯，除就法定
    本刑為死刑、無期徒刑部分依刑法第64條第1項、第65條第1
    項規定不得加重外，餘法定本刑罰金刑部分，均應依刑法第
    47條第1項規定加重其刑。
  (2)依毒品危害防制條例第17條第2項規定減輕其刑部分：
  按毒品危害防制條例第17條第2項關於「犯第4條至第8條之
    罪於偵查及審判中均自白者，減輕其刑」之規定，旨在獎勵
    犯罪人之悛悔，同時使偵查或審判機關易於發現真實，以利
    毒品查緝，俾收防制毒品危害之效；故不論該被告之自白，
    係出於自動或被動、簡單或詳細、一次或多次，並其自白後
    有無翻異，苟其於偵查及審判中均有自白，即應依法減輕其
    刑（最高法院98年度台上字第6928號判決意旨參照），是該
    條項減刑規定之適用，係指偵查及審判中均有自白而言。而
    所謂自白乃對自己之犯罪事實全部或主要部分為肯定供述之
    意（最高法院99年度台上字第110號判決意旨參照）。被告
    於原審審理及本院審理中坦承如附表所載全部之犯行，而其
    於檢察官偵訊時，就如附表編號1、2、3
    、4、6所示各該次販賣毒品予
    證人曹嘉隆、劉醇信、侯清春、林昆賢、楊欽強之21次犯行
    均坦承不諱，是就上開各次販賣毒品犯行，符合上開減刑之
    規定而減輕其刑。
  至就附表編號5所示販賣毒品予證人何雲能3次之犯行，被告
    固於原審及本院審理中坦承不諱，惟其於99年4月19日警詢
    時辯稱：其提供海洛因與證人林昆賢、侯清春、曹嘉隆、劉
    醇信、何雲能5人，但都沒有收錢云云，復就員警質諸有關
    證人何雲能於99年3月19日警詢時指證於99年3月9日中午12
    時42分許、99年3月12日中午12至13時間、99年3月15日中午
    12時20分許、99年3月18日中午12時30分許，在臺中縣后里
    鄉內埔郵局前，各以1000元向被告購買1包海洛因一節，其
    辯稱：有拿海洛因給他，但沒有收錢，4次都是拿0.15公克
    給證人何雲能云云（見臺中縣警察局卷第1至5頁），又於99
    年4月19日偵訊時稱就證人林坤賢指證向其購買海洛因3次、
    證人劉醇信向其購買海洛因4次、證人曹嘉隆向其購買海洛
    因9次、侯清春向其購買3次其均承認，就其涉嫌販賣海洛因
    與上開「4人」表示認罪，然就「（檢察官問：證人何雲能
    共跟你買三次海洛因是否承認？）待他來具結指認後再陳述
    。」（99年度他字第1731號卷第112、113頁），迄證人何雲
    能於99年5月5日警詢時確認應係3次向被告購買海洛因後，
    其於99年5月11日檢察官偵訊時對於販賣海洛因予證人何雲
    能部分辯稱：「（檢察官問：何雲能具結說跟你買3次海洛
    因，有無意見?）我沒有賣何雲能那麼多次，我跟他認識不
    久，他找我1次就沒有再找我，我只有賣他1次海洛因1000
    元，地點在內埔郵局。其他2次何雲能證述不實。」（見99
    年度偵字第10198號卷第37頁），而被告於原審審理中供稱
    ：於偵查中說只有賣1次予何雲能，是指99年3月9日該次（
    即附表編號5部分）等語（見原審卷第72頁），被告前於
    警詢時辯稱係無償提供海洛因與證人何雲能，繼於偵查中稱
    須待證人何雲能指證後再為陳述，以證人何雲能於警詢時、
    偵查中指證被告販賣其海洛因之時間、次數、地點、方式反
    覆確認，經警於99年5月5日警詢時始確認如附表編號5
    3 次，檢察官再執此質諸被告，被告於偵查中仍堅稱僅賣
    證人何雲能1次，並直指證人何雲能所述不實，足見被告確
    未於偵查中就附表編號5所示犯行自白，至為灼然。是
    被告就附表編號5販賣毒品海洛因予證人何雲能部分，僅附
    表編號5之犯行，符合首開自白減刑之規定而減輕其刑。
    其餘附表編號5所示犯行，因被告未於偵查中自白，縱
    其事後於審理中自白，仍不得依上開規定減刑。
  (3)依刑法第59條規定酌量減輕其刑部分：
  按販賣第一級毒品罪，其法定刑為死刑、無期徒刑，別無其
    他自由刑之規定，刑度可謂重大，然同為販賣第一級毒品之
    人，其原因動機不一，犯罪情節未必盡同，或有大盤毒梟者
    ，亦有中、小盤之分，甚或僅止於吸毒者友儕間為求互通有
    無之有償轉讓者亦有之，其販賣行為所造成危害社會之程度
    自屬有異，法律科處此類犯罪，所設之法定最低本刑卻同為
    死刑或無期徒刑，且處無期徒刑者，得併科新臺幣2000萬元
    ，不可謂不重。於此情形，倘依其情狀處以有期徒刑，即足
    以懲儆，並可達防衛社會之目的者，自非不可依客觀之犯行
    與主觀之惡性二者加以考量其情狀是否有可憫恕之處，適用
    刑法第59條之規定酌量減輕其刑，期使個案裁判之量刑，能
    斟酌至當，符合比例原則。查被告犯如附表編號5所示2
    次販賣第一級毒品之犯行，無視國家對於杜絕毒品危害之禁
    令，行為固屬不當，應予非難，然其販賣價金僅各1000元，
    獲取之利益尚非龐大，被告僅因一時貪念，致罹重典，犯罪
    情節較諸販毒集團尚屬零星小額，且其僅係單純販賣交易毒
    品，並無施用強暴、脅迫之不法手段，更無向購買毒品之人
    積極催討交易款項，以其情節而論，其惡性尚不如專以販賣
    第一級毒品維生之販毒集團重大，本院就其客觀之犯行與主
    觀之惡性二者加以考量其犯罪情狀，認在客觀上顯非不可憫
    恕，以其所犯之罪之最低法定刑為無期徒刑而言，縱使量處
    法定最低刑度之無期徒刑，尚嫌過重，難謂符合罪刑相當性
    及比例原則，更無從與大毒梟之惡行有所區隔，爰均依刑法
    第59條之規定減輕其刑。
  次按刑法第59條所規定之酌量減輕其刑，係裁判上之減輕，
    必以犯罪之情狀顯可憫恕，認為科以最低度刑仍嫌過重者，
    始有其適用。如別有法定減輕之事由者，應優先適用法定減
    輕事由減輕其刑後，猶嫌過重時，方得為之。本件被告所犯
    除如附表編號1、編號2、編號3
    、編號4、編號5、編號6所示之22次
    販賣第一級毒品罪部分，因被告均於偵查、審判自白犯罪，
    經本院依毒品危害防制條例第17條第2項規定減輕其刑後，
    其原法定刑為死刑或無期徒刑部分，雖減為無期徒刑或20年
    以下15年以上之有期徒刑，然被告上開各該次之販賣毒品犯
    行，其獲取之利益均非龐大，且被告陳明係因其於98年7月
    甫產下一女，為哺育幼女致犯上開重罪，而其犯後復積極配
    合偵審程序坦承犯行，態度良好，參以本案上開其於偵查中
    未自白之部分，本院認以依刑法第59條之規定酌量減輕其刑
    為適當，相較之下認此部分縱量處減刑後之15年以上有期徒
    刑，仍屬過重，適用刑法第59條規定遞減之。
  (4)被告上開各該次犯行因同時具有加重減輕事由，就附表編號
    5之2次犯行，應依法先加後減之；另附表編號1
    、編號2、編號3、編號4
    、編號5、編號6所示之22次販賣犯行，均應先加後
    遞減之，至於法定刑為死刑、無期徒刑部分，因原即未依累
    犯規定加重，故僅依上開規定減輕或遞減之。
  (四)原審判決對被告論罪科刑，固非無見，惟查：
  (1)臺中市警察局豐原分局員警於99年4月12日下午2時15分許至
    臺中縣后里鄉○○路3之20號小吃部執行搜索，查獲甲○○
    ，並當場扣得上開供聯絡交易毒品使用之LG廠牌行動電話1
    支（內含0000000000號SIM卡1張），及其持有之第一級毒品
    海洛因28包（毛重共13.95公克，驗餘淨重合計7.11公克）
    、其所有之NOKIA廠牌行動電話1支（內含門號0000000000號
    之SIM卡1張）、自製藥勺1支、注射針筒3支（扣於臺灣臺中
    地方法院檢察署99年度毒偵字第1540號甲○○施用毒品案件
    ），原審判決以被告甲○○於原審準備程序時坦承該扣案海
    洛因28包均係供其販賣用（見原審99年度訴字第1558號卷第
    60頁），而上開扣案28包經送鑑結果，均含第一級毒品海洛
    因成分無訛（純度30.42%，純質淨重2.18公克，原毛重13.
    95公克，餘淨淨重共7.11公克，空包裝總重6.79公克），有
    法務部調查局濫用藥物實驗室99年5月28日調科壹字第09923
    011330號鑑定書1紙附卷可稽（見原審卷第69頁），而以上
    開扣案28包海洛因為本件販賣第一級毒品之證據，並認被告
    以營利為目的販入毒品，經多次販賣後，持有剩餘毒品被查
    獲，其各次販賣毒品行為，固應併合處罰。惟該持有剩餘毒
    品之低度行為，應僅為最後1次販賣毒品之高度行為所吸收
    ，不另論罪。故就該查獲之剩餘毒品，祇能於最後1次之販
    賣毒品罪宣告沒收銷燬之，不得於各次販賣毒品罪均宣告沒
    收銷燬，認該扣案之海洛因共28包（含用以包裝毒品之包裝
    袋，因其上殘留毒品已法析離），應依毒品危害防制條例第
    18條第1項前段規定，於附表編號1所示之最後1次販賣毒
    品犯行項下諭知沒收銷燬之，並以該28包海洛因雖經臺灣臺
    中地方法院檢察署檢察官以99年度毒偵字第1540號案件起訴
    被告甲○○涉犯施用第一級毒品犯嫌案件中，請求併予諭知
    沒收銷燬，惟此僅係日後檢察官執行之問題，無礙於本件應
    依法宣告沒收銷燬等語。
  (2)按判決所認定之事實，與所採之證據，不相適合，即屬證據
    上理由矛盾，其判決當然為違背法令。刑事訴訟法上所謂認
    定犯罪事實之證據，係指足以證明被告確有犯罪行為之積極
    證據而言，該項證據必須適合於被告犯罪事實之認定，始得
    採為斷罪之資料（最高法院69年臺上字第4913號判例意旨）
    。查被告於警詢時供稱：警方查獲之28包海洛因係自己要施
    ，沒有販賣，係於99年4月10日下午12時許在臺中市立美術
    館公園內，向1位上了年紀之男子，為「兄仔」，以未顯示
    來電方式打電話給其，問其何時要泡茶（意指拿毒品海洛因
    ），其在電話中跟他約定時間，就掛電話，每次都是在他打
    電話後約定30分鐘後到達市立美術館公園內遊戲區內交易，
    他會打1次電話給其，問其到了沒，其到了才會出現，當日
    其向「兄仔」購買1錢海洛因等語（見臺中縣警察局卷第124
    頁），另於偵查中供稱：99年4月初是上次購買的時間，在
    美術館向「兄仔」購買1錢20000元，扣案的28包是10日買的
    ，他差不多會在1個星期的時間會打電話給其，問其要不要
    去泡茶，這句話是渠等之間的暗語，意思要其過去拿東西等
    語（99年4月13日偵訊筆錄，見99年度毒偵字第1540號卷第
    20頁），繼於原審供稱：扣案28包海洛因是其所有預備販賣
    之用等語（見原審99年度訴字第1558號卷第60頁），姑不論
    上開另案扣28包海洛因係被告供己施用或販賣之用，以本案
    被告販賣第一級毒品海洛因24次之犯行，係99年3、4月間所
    為，其中最後1次販賣犯行（即附表編號1）係於99年4月5
    日下午5時54分電話聯絡後當日販賣予證人林昆賢，足見被
    告於99年4月10日購得上開28包海洛因，係於本案24件販賣
    毒品海洛因犯行之後始購得，顯與本案24件販賣海洛因之犯
    行無關。況起訴書犯罪事實欄亦未載有被告持有扣案28包毒
    品之事實，復未以扣案28包海洛因為本案之證據，顯見檢察
    官亦未起訴持有此部分毒品之事實，縱認涉有其他犯行，亦
    非本案得以審究，且前揭毒品所扣案之臺灣臺中地方法院檢
    察署99年度毒偵字第1540號甲○○施用毒品案件，業經臺灣
    臺中地方法院以99年度訴字第2012號判處有期徒刑1年確定
    ，上開扣案毒品海洛因28包並於該案諭知沒收銷燬，並於99
    年9月15日經檢察官處分沒收銷燬等情，業經本院調借臺灣
    臺中地方法院99年度訴字第2012號甲○○施用毒品案卷（含
    99年度毒偵字第1540號偵查卷、99年度執從字第2714號執行
    卷）核閱屬實。上開扣案毒品既與本件24件販賣毒品犯行無
    涉，自難遽以此認定被告本案24件販賣毒品海洛因之證據，
    原審以該28包海洛因為認定被告本件販賣毒品海洛因之證據
    並於附表編號1所示之最後1次販賣毒品犯行項下諭知沒收
    銷燬之，尚有未合。
  (3)被告上訴指摘原判決量刑過重云云，惟按刑之量定，係實體
    法上賦予法院得自由裁量之事項，倘其未逾越法律所規定之
    範圍，又未明顯違背正義，即不得任意指摘為違法。本件原
    審判決除就法定本刑為死刑、無期徒刑部分依刑法第64條第
    1 項、第65條第1項規定不得加重外，餘法定本刑罰金刑部
    分，依刑法第47條第1項規定加重其刑，且因被告於偵查中
    及審理中自白部分即附表編號1、2、3
    、4、6及5所示各22次販賣毒
    品予證人曹嘉隆、劉醇信、侯清春、林昆賢、楊欽強、何雲
    能之犯行依毒品危害防制條例第第17條第2項減輕其刑，另
    再依刑法第59條規定就附表編號1、2、3
    、4、5、6之全部24次
    犯行酌減其刑，並依除依法不得加重外，先加後減及遞減之
    ，且依刑法第57條之規定審酌被告之上開一切情狀，而量處
    罪刑，經核原審並未逾越法律所規定之範圍，又無明顯違背
    正義，被告執前詞指摘原判決不當，其上訴並無理由，另被
    告以其附表編號5販賣予證人何雲能部分是忘記了，應
    屬有於偵查中自白云云，亦無足採，已如前述。惟原審判決
    既有上開瑕疵可指，自應由本院予以撤銷改判。
  (五)爰審酌被告已有毒品前科，此有前揭前案紀錄表在卷可考，
    當知販賣海洛因流毒他人，足以使購買施用者成癮，導致精
    神障礙與性格異常，嚴重戕害國人身體健康，且本案販賣毒
    品海洛因之對象雖達6人、次數達24次，然其販售價格各僅5
    00、1000、2000、3000元，犯罪所得不高，且販賣海洛因之
    數量係屬小額，金額甚微，且被告犯後坦承犯行，尚具悔意
    ，及其陳明尚有幼子待扶養暨其生活狀況、智識程度、犯罪
    之動機、目的、手段等一切情狀，分別各量處如主文第2項
    即附表所示之刑，並定其應執行之刑。
  (六)又被告於偵查中雖供稱：其係向綽號「憨仔」之男子購買毒
    品，但資料年籍要問其朋友再查云云（見臺中縣警察局卷第
    5頁），繼於偵查中供稱：毒品來源是向「憨仔」的人買的
    ，0000000000、0981***667是他的電話，其以0000000000與
    他聯絡；其向「憨仔」買2次，指拿錢那次99年3月11日、4
    月1日向其先生拿10000元，再跟「憨仔」連絡買1包3.75公
    克海洛因，都約在臺中市美術館交易，他騎白色機車來，車
    牌未記，是年輕人約30多歲，短髮，有戴眼鏡云云（見99年
    度他字第1731號卷第113頁），再於本院審理中稱：其於臺
    灣臺中地方法院開庭作證之案件是98年9至10月間案外人蔡
    金良販賣毒品海洛因9次之事，至於「憨仔」是在案外人蔡
    金良之後所購買，99年3、4月間毒品來源是「憨仔」，不是
    蔡金良，有關「憨仔」部分，檢警並未再向其求證等語（見
    本院卷第57頁反面、第58、59頁），且被告所稱「憨仔」持
    用之電話門號0000000000號與被告於偵查中所稱持用之門號
    0000000000號、另案扣案NOKIA廠牌行動電話所插用之SIM卡
    門號0000000000號，自99年3月1日至99年4月18日止並未有
    無通話紀錄，且該門號0000000000號電話申辦人係案外人曾
    瑞萍，52年次，籍設苗栗縣頭份鎮，通話之基地台位置多在
    新竹縣市、桃園縣一帶等情，有臺灣大哥大資料查詢1份（
    見99年度他字第1731號卷第134、135頁）在卷可憑，與被告
    所指證不符。是有關被告本案指證其毒品來源為綽號「憨仔
    」之人於偵查中追查中並無所獲，而被告另指證人案外人蔡
    金良販賣毒品部分亦與本件24次販賣毒品來源無關，自無從
    依毒品危害防制條例第17條第1項之規定減免其刑，併此敘
    明。
  (七)沒收部分：
  (1)按毒品危害防制條例第19條第1項規定，並無如同條例第18
    條第1項所定，不問屬於犯人所有與否均沒收銷燬之明文，
    故應屬相對沒收主義之立法，其應沒收之物，應以屬被告所
    有者為限；又毒品危害防制條例第19條第1項規定，犯同條
    例第4、8條之罪者，其供犯罪所用或因犯罪所得之財物，均
    沒收之，如全部或一部不能沒收時，追徵其價額或以其財產
    抵償之。又行動電話服務須以晶片卡（即SIM卡）為使用介
    面，因此電信公司於出租行動電話門號予消費者使用時，即
    同時附帶提供晶片卡給消費者作為門號使用之介面，故電信
    公司接受消費者申辦門號並將該門號開通上線時，該晶片卡
    之所有權即移轉於消費者，自不能認該晶片卡仍屬電信公司
    所有之物，且SIM卡為動產，動產物權之讓與，復因交付而
    生效。查扣於另案之LG廠牌行動電話（內插0000000000號之
    SIM卡），該門號登記名義人雖非被告，惟被告於警詢時供
    承該電話係99年3月初以宅配方式向高雄1家通訊行以2000元
    購得，因其本身遠傳電信已沒有繳錢，所以不能辦儲值卡，
    且其父已辦3支電話，2支由其夫使用，其不再叫父親辦卡供
    其使用等語（見臺中縣警察局卷第5頁），繼於原審供稱：
    0000000000號行動電話是向通訊行買SIM卡，其不知申辦人
    是誰，買來後插在其所有扣案之LG廠牌手機使用，是供聯絡
    販賣毒品之用等語（見原審99年度訴字第1558號卷第73頁面
    ），其業已供明SIM卡係其買受而來且插入其所所有之扣案
    LG廠牌手機供其使用，復有前開卷附監聽釋文可佐，足見上
    開LG廠牌行動電話1支（含SIM卡）為被告所有，且係供其販
    賣毒品聯絡所用之物，應依毒品危害防制條例第19條第1項
    之規定宣告沒收。又被告各次販賣第一級毒品海洛因所得（
    附表編號6販賣海洛因予證人楊欽強部分尚未取得，應予除
    外），雖均未扣案，然依上開說明及前開條例第19條第1項
    之規定，仍應併予宣告沒收，如全部或一部不能沒收時，以
    其財產抵償之。至附表編號6所示販賣第毒品海洛因予楊欽
    強之犯行，該2次販賣毒品對價均因楊欽強賒欠致被告尚未
    實際取得，依上開說明，自不應為沒收之諭知。
  (2)末按沒收為從刑之一種，依主從不可分原則，應附隨於主刑
    而同時宣告之，除有罪、免刑等判決，於裁判時併宣告外，
    如諭知無罪之判決，既無主刑，從刑亦無所附麗，故案內之
    違禁物，應另依刑法第40條但書，由檢察官聲請單獨宣告沒
    收（最高法院78年臺非字第72號判例、89年度臺上字第851
    號判決、92年度臺上字第1472號判決意旨參照）。又沒收係
    附隨主刑，必該沒收物品與其所宣告主刑具有關連性，方能
    諭知沒收（最高法院87年臺上字第1678號判決意旨）。另案
    扣案之第一級毒品海洛因28包（毛重共13.95公克，驗餘淨
    重合計7.11公克）雖係違禁物，然與本件被告24次販賣第一
    級毒品海洛因無關，已如前述；另扣案之NOKIA行動電話1支
    （內含0000000000號之SIM卡1張），雖係被告所有，惟非供
    本件販賣毒品聯絡所用；扣案自製藥勺1支、注射針筒3支，
    係被告供己施用第一級毒品所用之物，並非供本案犯罪所用
    ，均據被告陳明在卷，依從刑依附於主刑之原則，自均無從
    於本案併為沒收之諭知，併此敘明。
據上論斷，應依刑事訴訟法第369條第1項前段、第364條、第299
條第1項前段，毒品危害防制條例第4條第1項、第17條第1項、第
19 條第1項，刑法第11條、第47條第1項、第59條、第51條第5款
，判決如主文。
本案經檢察官乙○○到庭執行職務。
中    華    民    國    99    年    11    月    2     日
          刑事第十庭      審判長法  官  江  錫  麟
                                法  官  周  瑞  芬
                                法  官  陳      葳
以上正本證明與原本無異。
如不服本判決應於收受送達後10日內向本院提出上訴書狀，其未
敘述上訴之理由者，並得於提起上訴後10日內向本院補提理由書
（均須按他造當事人之人數附繕本）「切勿逕送上級法院」。
                                書記官  王  朔  姿
中    華    民    國    99    年    11    月    2     日
附錄法條：
毒品危害防制條例第4條第1項：
製造、運輸、販賣第一級毒品者，處死刑或無期徒刑；處無期徒
刑者，得併科新臺幣2千萬元以下罰金。
附表
┌─┬───┬─────┬─────┬─────────┬───────────────┐
│編│交  易│ 時   間  │ 地    點 │交易方式及金額（新│所犯罪名及應處之刑（含從刑）  │
│號│對  象│          │          │臺幣）、數量      │                              │
├─┼───┼─────┼─────┼─────────┼───────────────┤
│1 │林昆賢│99年4月3│臺中縣后里│由林昆賢先於99年4 │甲○○販賣第一級毒品，累犯，處│
│  │      │日晚上7時 │鄉○○路某│月3日晚上6時58分許│有期徒刑柒年玖月；扣案（扣於臺│
│  │      │18分許林昆│民宅      │以0000000000號行動│灣臺中地方法院檢察署99年度毒偵│
│  │      │賢與甲○○│          │電話與甲○○持用之│字第1540號）LG廠牌之行動電話壹│
│  │      │電話聯絡後│          │0000000000號行動電│支（含門號0000000000號之SIM卡 │
│  │      │未久      │          │話聯絡後，林昆賢即│壹張）沒收；未扣案販賣第一級毒│
│  │      │          │          │於同日晚上7時18分 │品所得新臺幣壹仟元沒收，如全部│
│  │      │          │          │許前至前開約定地點│或一部不能沒收時，以其財產抵償│
│  │      │          │          │以1000元之代價向王│之。                          │
│  │      │          │          │心姵購買海洛因1小 │                              │
│  │      │          │          │包（約0.2公克）。 │                              │
│  │      │          │          │                  │                              │
│  │      │          │          │                  │                              │
│  │      │          │          │                  │                              │
│  │      │          │          │                  │                              │
│  │      │          │          │                  │                              │
│  │      ├─────┼─────┼─────────┼───────────────┤
│  │      │99年4月4│臺中縣后里│由林昆賢先於99年4 │甲○○販賣第一級毒品，累犯，處│
│  │      │日下午2時 │鄉○○路3 │月4日下午2時47分許│有期徒刑柒年玖月；扣案（扣於臺│
│  │      │47分許林昆│之20號之鐵│以0000000000號行動│灣臺中地方法院檢察署99年度毒偵│
│  │      │賢與甲○○│皮屋卡拉ok│電話與甲○○持用之│字第1540號）LG廠牌之行動電話壹│
│  │      │電話聯絡後│前        │0000000000號行動電│支（含門號0000000000號之SIM卡 │
│  │      │之當日某時│          │話聯絡後，林昆賢即│壹張）沒收；未扣案販賣第一級毒│
│  │      │許        │          │前至約定地點以1000│品所得新臺幣壹仟元沒收，如全部│
│  │      │          │          │元之代價向甲○○購│或一部不能沒收時，以其財產抵償│
│  │      │          │          │買海洛因1小包（約0│之。                          │
│  │      │          │          │.2公克）。        │                              │
│  │      ├─────┼─────┼─────────┼───────────────┤
│  │      │99年4月5│同上      │由林昆賢先於99年4 │甲○○販賣第一級毒品，累犯，處│
│  │      │日下午5時5│          │月5日下午5時54分許│有期徒刑柒年玖月；扣案LG廠牌之│
│  │      │4分許林昆 │          │以0000000000號行動│行動電話壹支（含門號0000000000│
│  │      │賢與甲○○│          │電話與甲○○持用之│之SIM卡壹張）沒收；未扣案販賣 │
│  │      │電話聯絡後│          │0000000000號行動電│第一級毒品所得新臺幣壹仟元沒收│
│  │      │之當日某時│          │話聯絡後，林昆賢即│，如全部或一部不能沒收時，以其│
│  │      │          │          │前至約定地點以1000│財產抵償之                    │
│  │      │          │          │元代價向甲○○購買│。                            │
│  │      │          │          │海洛因1小包（約0.2│                              │
│  │      │          │          │公克）。          │                              │
├─┼───┼─────┼─────┼─────────┼───────────────┤
│2 │劉醇信│99年3月2│臺中縣后里│由劉醇信先於99年3 │甲○○販賣第一級毒品，累犯，處│
│  │      │5日下午2時│鄉○○路3 │月25日下午2時27分 │有期徒刑柒年玖月；扣案（扣於臺│
│  │      │27分許劉醇│之20號之鐵│許以0000000000號行│灣臺中地方法院檢察署99年度毒偵│
│  │      │信與甲○○│皮屋卡拉ok│動電話與甲○○持用│字第1540號）LG廠牌之行動電話壹│
│  │      │電話聯絡後│前        │之0000000000號行動│支（含門號0000000000之SIM卡壹 │
│  │      │之當日某時│          │電話聯絡後，劉醇信│張）沒收；未扣案販賣第一級毒品│
│  │      │          │          │即前至約定地點以10│所得新臺幣壹仟元沒收，如全部或│
│  │      │          │          │00元代價向甲○○購│一部不能沒收時，以其財產抵償之│
│  │      │          │          │買海洛因1小包。   │。                            │
│  │      ├─────┼─────┼─────────┼───────────────┤
│  │      │99年3月 │同上      │由劉醇信先於99年3 │甲○○販賣第一級毒品，累犯，處│
│  │      │27日下午1 │          │月27日中午12時36分│有期徒刑柒年玖月；扣案（扣於臺│
│  │      │時11分許劉│          │許以0000000000號行│灣臺中地方法院檢察署99年度毒偵│
│  │      │醇信與王心│          │動電話與甲○○持用│字第1540號）LG廠牌之行動電話壹│
│  │      │姵電話聯絡│          │之0000000000號行動│支（含門號0000000000之SIM卡壹 │
│  │      │後未久    │          │電話聯絡後，劉醇信│張）沒收；未扣案販賣第一級毒品│
│  │      │          │          │於同日下午1時11分 │所得新臺幣壹仟元沒收，如全部或│
│  │      │          │          │許再以上開方式撥打│一部不能沒收時，以其財產抵償之│
│  │      │          │          │電話聯絡甲○○，表│。                            │
│  │      │          │          │明其已到約定地點，│                              │
│  │      │          │          │旋以1000元之代價向│                              │
│  │      │          │          │甲○○購買海洛因1 │                              │
│  │      │          │          │小包。            │                              │
│  │      ├─────┼─────┼─────────┼───────────────┤
│  │      │99年3月2│同上      │由劉醇信先於99年3 │甲○○販賣第一級毒品，累犯，處│
│  │      │7日晚上6時│          │月27日晚上6時6分許│有期徒刑柒年玖月；扣案（扣於臺│
│  │      │20分許劉醇│          │以0000000000號行動│灣臺中地方法院檢察署99年度毒偵│
│  │      │信與甲○○│          │電話與甲○○持用之│字第1540號）LG廠牌之行動電話壹│
│  │      │電話聯絡後│          │0000000000號行動電│支（含門號0000000000之SIM卡壹 │
│  │      │未久      │          │話聯絡後，劉醇信即│張）沒收；未扣案販賣第一級毒品│
│  │      │          │          │於同日晚上6時20分 │所得新臺幣壹仟元沒收，如全部或│
│  │      │          │          │許再以上開方式撥打│一部不能沒收時，以其財產抵償之│
│  │      │          │          │電話聯絡甲○○，表│。                            │
│  │      │          │          │明其已到約定地點，│                              │
│  │      │          │          │旋以1000元之代價向│                              │
│  │      │          │          │甲○○購買海洛因1 │                              │
│  │      │          │          │小包。            │                              │
│  │      ├─────┼─────┼─────────┼───────────────┤
│  │      │99年3月2│同上      │由劉醇信先於99年3 │甲○○販賣第一級毒品，累犯，處│
│  │      │9日下午5時│          │月29日下午4時49分 │有期徒刑柒年玖月；扣案（扣於臺│
│  │      │11分許劉醇│          │許以0000000000號行│灣臺中地方法院檢察署99年度毒偵│
│  │      │信與甲○○│          │動電話與甲○○持用│字第1540號）LG廠牌之行動電話壹│
│  │      │電話聯絡後│          │之0000000000號行動│支（含門號0000000000之SIM卡壹 │
│  │      │未久      │          │電話聯絡後，劉醇信│張）沒收；未扣案販賣第一級毒品│
│  │      │          │          │即於同日下午5時11 │所得新臺幣壹仟元沒收，如全部或│
│  │      │          │          │分許再以上開方式撥│一部不能沒收時，以其財產抵償之│
│  │      │          │          │打電話聯絡甲○○，│。                            │
│  │      │          │          │表明其已到約定地點│                              │
│  │      │          │          │，旋以1000元之代價│                              │
│  │      │          │          │向甲○○購買海洛因│                              │
│  │      │          │          │1小包。           │                              │
├─┼───┼─────┼─────┼─────────┼───────────────┤
│3 │曹嘉隆│99年3月2│臺中縣后里│由曹嘉隆先於99年3 │甲○○販賣第一級毒品，累犯，處│
│  │      │4日晚上6時│鄉○○路3 │月24日晚上6時19分 │有期徒刑捌年；扣案（扣於臺灣臺│
│  │      │19分許曹嘉│之20號之鐵│許以0000000000號行│中地方法院檢察署99年度毒偵字第│
│  │      │隆與甲○○│皮屋卡拉ok│動電話與甲○○持用│1540號）LG廠牌之行動電話壹支（│
│  │      │電話聯絡後│前        │之0000000000號行動│含門號0000000000之SIM卡壹張） │
│  │      │之當日某時│          │電話聯絡後，曹嘉隆│沒收；未扣案販賣第一級毒品所得│
│  │      │          │          │即前至約定地點向王│新臺幣參仟元沒收，如全部或一部│
│  │      │          │          │心姵以3000元代價購│不能沒收時，以其財產抵償之。  │
│  │      │          │          │買海洛因1小包。   │                              │
│  │      ├─────┼─────┼─────────┼───────────────┤
│  │      │99年3月 │臺中縣后里│由曹嘉隆先於99年3 │甲○○販賣第一級毒品，累犯，處│
│  │      │25日上午10│鄉某不詳廟│月25日上午10時40分│有期徒刑柒年拾月；扣案（扣於臺│
│  │      │時51分許曹│宇前      │許、10時47分許以09│灣臺中地方法院檢察署99年度毒偵│
│  │      │嘉隆與王心│          │00000000號行動電話│字第1540號）LG廠牌之行動電話壹│
│  │      │姵電話聯絡│          │與甲○○持用之0973│支（含門號0000000000之SIM卡壹 │
│  │      │後未久    │          │394119號行動電話聯│張）沒收；未扣案販賣第一級毒品│
│  │      │          │          │絡後，曹嘉隆即於同│所得新臺幣貳仟元沒收，如全部或│
│  │      │          │          │日上午10時51分許再│一部不能沒收時，以其財產抵償之│
│  │      │          │          │以上開方式撥打電話│。                            │
│  │      │          │          │聯絡甲○○，表明其│                              │
│  │      │          │          │已到約定地點，旋以│                              │
│  │      │          │          │2000元之代價向王心│                              │
│  │      │          │          │姵購買海洛因1小包 │                              │
│  │      │          │          │。                │                              │
│  │      ├─────┼─────┼─────────┼───────────────┤
│  │      │99年3月2│臺中縣后里│由曹嘉隆先於99年3 │甲○○販賣第一級毒品，累犯，處│
│  │      │5日晚上7時│鄉○○路3 │月25日晚上7時25分 │有期徒刑柒年拾月；扣案（扣於臺│
│  │      │33分許（起│之20號之鐵│許以0000000000號行│灣臺中地方法院檢察署99年度毒偵│
│  │      │訴書誤載為│皮屋卡拉ok│動電話與甲○○持用│字第1540號）LG廠牌之行動電話壹│
│  │      │9時33分許 │前        │之0000000000號行動│支（含門號0000000000之SIM卡壹 │
│  │      │）曹嘉隆與│          │電話聯絡後，曹嘉隆│張）沒收；未扣案販賣第一級毒品│
│  │      │甲○○電話│          │再於同日晚上7時33 │所得新臺幣貳仟元沒收，如全部或│
│  │      │聯絡後未久│          │分許再以上開方式撥│一部不能沒收時，以其財產抵償之│
│  │      │          │          │打電話聯絡甲○○，│。                            │
│  │      │          │          │表明其已到約定地點│                              │
│  │      │          │          │，旋以2000元之代價│                              │
│  │      │          │          │向甲○○購買海洛因│                              │
│  │      │          │          │1小包。           │                              │
│  │      ├─────┼─────┼─────────┼───────────────┤
│  │      │99年3月2│同上      │由曹嘉隆先於99年3 │甲○○販賣第一級毒品，累犯，處│
│  │      │6日上午10 │          │月26日上午10時47分│有期徒刑柒年拾月；扣案（扣於臺│
│  │      │時59分許曹│          │許、10時55分許以09│灣臺中地方法院檢察署99年度毒偵│
│  │      │嘉隆與王心│          │00000000號行動電話│字第1540號）LG廠牌之行動電話壹│
│  │      │姵電話聯絡│          │與甲○○持用之0973│支（含門號0000000000之SIM卡壹 │
│  │      │後未久    │          │394119號行動電話聯│張）沒收；未扣案販賣第一級毒品│
│  │      │          │          │絡後，再於同日上午│所得新臺幣貳仟元沒收，如全部或│
│  │      │          │          │10時59分許以上開方│一部不能沒收時，以其財產抵償之│
│  │      │          │          │式撥打電話聯絡王心│。                            │
│  │      │          │          │姵，表明其已到約定│                              │
│  │      │          │          │地點，旋以2000元之│                              │
│  │      │          │          │代價向甲○○購買海│                              │
│  │      │          │          │洛因1小包。       │                              │
│  │      ├─────┼─────┼─────────┼───────────────┤
│  │      │99年3月2│同上      │由曹嘉隆先於99年3 │甲○○販賣第一級毒品，累犯，處│
│  │      │6日下午5時│          │月26日下午5時8分許│有期徒刑捌年；扣案（扣於臺灣臺│
│  │      │8分許曹嘉 │          │以0000000000號行動│中地方法院檢察署99年度毒偵字第│
│  │      │隆與甲○○│          │電話與甲○○持用之│1540號）LG廠牌之行動電話壹支（│
│  │      │電話聯絡後│          │0000000000號行動電│含門號0000000000之SIM卡壹張） │
│  │      │之當日某時│          │話聯絡後，曹嘉隆即│沒收；未扣案販賣第一級毒品所得│
│  │      │          │          │前至約定地點以3000│新臺幣參仟元沒收，如全部或一部│
│  │      │          │          │元代價向甲○○購買│不能沒收時，以其財產抵償之。  │
│  │      │          │          │海洛因1包。       │                              │
│  │      ├─────┼─────┼─────────┼───────────────┤
│  │      │99年3月2│同上      │由曹嘉隆先於99年3 │甲○○販賣第一級毒品，累犯，處│
│  │      │7日中午12 │          │月27日中午12時16分│有期徒刑捌年；扣案（扣於臺灣臺│
│  │      │時31分許曹│          │許以0000000000號行│中地方法院檢察署99年度毒偵字第│
│  │      │嘉隆與王心│          │動電話與甲○○持用│1540號）LG廠牌之行動電話壹支（│
│  │      │姵電話聯絡│          │之0000000000號行動│含門號0000000000之SIM卡壹張） │
│  │      │後未久    │          │電話聯絡後，曹嘉隆│沒收；未扣案販賣第一級毒品所得│
│  │      │          │          │即於同日上午12時31│新臺幣參仟元沒收，如全部或一部│
│  │      │          │          │分許前至約定地點以│不能沒收時，以其財產抵償之。  │
│  │      │          │          │3000元代價向甲○○│                              │
│  │      │          │          │購買海洛因1包。   │                              │
│  │      ├─────┼─────┼─────────┼───────────────┤
│  │      │99年3月3│同上      │由曹嘉隆先於99年3 │甲○○販賣第一級毒品，累犯，處│
│  │      │0日上午11 │          │月30日上午10時37分│有期徒刑捌年；扣案（扣於臺灣臺│
│  │      │時42分許曹│          │、11時42分許許以09│中地方法院檢察署99年度毒偵字第│
│  │      │嘉隆與王心│          │00000000號行動電話│1540號）LG廠牌之行動電話壹支（│
│  │      │姵電話聯絡│          │與甲○○持用之0973│含門號0000000000之SIM卡壹張） │
│  │      │後之當日某│          │394119號行動電話聯│沒收；未扣案販賣第一級毒品所得│
│  │      │時        │          │絡後，曹嘉隆即前至│新臺幣參仟元沒收，如全部或一部│
│  │      │          │          │約定地點以3000元代│不能沒收時，以其財產抵償之。  │
│  │      │          │          │價向甲○○購買海洛│                              │
│  │      │          │          │因1包。           │                              │
│  │      ├─────┼─────┼─────────┼───────────────┤
│  │      │99年3月3│同上      │由曹嘉隆先於99年3 │甲○○販賣第一級毒品，累犯，處│
│  │      │1日上午10 │          │月31日上午10時13分│有期徒刑捌年；扣案（扣於臺灣臺│
│  │      │時59分許曹│          │許、10時14分許以09│中地方法院檢察署99年度毒偵字第│
│  │      │嘉隆與王心│          │00000000號行動電話│1540號）LG廠牌之行動電話壹支（│
│  │      │姵電話聯絡│          │與甲○○持用之0973│含門號0000000000之SIM卡壹張） │
│  │      │後未久    │          │394119號行動電話聯│沒收；未扣案販賣第一級毒品所得│
│  │      │          │          │絡後，再於同日上午│新臺幣參仟元沒收，如全部或一部│
│  │      │          │          │10時59分許以上開方│不能沒收時，以其財產抵償之。  │
│  │      │          │          │式撥打電話聯絡王心│                              │
│  │      │          │          │姵，表明其已到約定│                              │
│  │      │          │          │地點，旋以3000元之│                              │
│  │      │          │          │代價向甲○○購買海│                              │
│  │      │          │          │洛因1小包。       │                              │
│  │      ├─────┼─────┼─────────┼───────────────┤
│  │      │99年3月3│臺中縣后里│由曹嘉隆先於99年3 │甲○○販賣第一級毒品，累犯，處│
│  │      │1日晚上7時│鄉中和村黎│月31日晚上7時28分 │有期徒刑捌年；扣案（扣於臺灣臺│
│  │      │39分許（起│份路21之5 │許、7時29分、39分 │中地方法院檢察署99年度毒偵字第│
│  │      │訴書誤為7 │號        │許許以0000000000號│1540號）LG廠牌之行動電話壹支（│
│  │      │時46分許）│          │行動電話與甲○○持│含門號0000000000之SIM卡壹張） │
│  │      │曹嘉隆與王│          │用之0000000000號行│沒收；未扣案販賣第一級毒品所得│
│  │      │心姵電話聯│          │動電話聯絡後，曹嘉│新臺幣參仟元沒收，如全部或一部│
│  │      │絡後未久  │          │隆即至約定地點，以│不能沒收時，以其財產抵償之。  │
│  │      │          │          │3000元之代價向王心│                              │
│  │      │          │          │姵購買海洛因1包。 │                              │
├─┼───┼─────┼─────┼─────────┼───────────────┤
│4 │侯清春│99年3月2│臺中縣后里│由侯清春先於99年3 │甲○○販賣第一級毒品，累犯，處│
│  │      │5日下午2時│鄉○○路3 │月25日上午9時2分許│有期徒刑柒年捌月；扣案（扣於臺│
│  │      │57分許侯清│之20號之鐵│、下午2時52分許以0│灣臺中地方法院檢察署99年度毒偵│
│  │      │春與甲○○│皮屋卡拉ok│000000000號行動電 │字第1540號）LG廠牌之行動電話壹│
│  │      │電話聯絡後│前        │話與甲○○持用之09│支（含門號0000000000之SIM卡壹 │
│  │      │未久      │          │00000000號行動電話│張）沒收；未扣案販賣第一級毒品│
│  │      │          │          │聯絡後，再於同日下│所得新臺幣伍佰元沒收，如全部或│
│  │      │          │          │午2時57分許以上開 │一部不能沒收時，以其財產抵償之│
│  │      │          │          │方式撥打電話聯絡王│。                            │
│  │      │          │          │心姵，表明其已到約│                              │
│  │      │          │          │定地點，旋以500元 │                              │
│  │      │          │          │之代價向甲○○購買│                              │
│  │      │          │          │海洛因1包。       │                              │
│  │      ├─────┼─────┼─────────┼───────────────┤
│  │      │99年3月 │臺中縣后里│由侯清春先於99年3 │甲○○販賣第一級毒品，累犯，處│
│  │      │26日上午10│鄉○○路公│月26日上午10時41分│有期徒刑柒年捌月；扣案（扣於臺│
│  │      │時57分許侯│園旁      │許以0000000000號行│灣臺中地方法院檢察署99年度毒偵│
│  │      │清春與王心│          │動電話與甲○○持用│字第1540號）LG廠牌之行動電話壹│
│  │      │姵電話聯絡│          │之0000000000號行動│支（含門號0000000000之SIM卡壹 │
│  │      │後未久    │          │電話聯絡後，再於同│張）沒收；未扣案販賣第一級毒品│
│  │      │          │          │日上午10時57分許以│所得新臺幣伍佰元沒收，如全部或│
│  │      │          │          │上開方式撥打電話聯│一部不能沒收時，以其財產抵償之│
│  │      │          │          │絡甲○○，表明其已│。                            │
│  │      │          │          │到約定地點，旋以50│                              │
│  │      │          │          │0元之代價向甲○○ │                              │
│  │      │          │          │購買海洛因1包。   │                              │
│  │      ├─────┼─────┼─────────┼───────────────┤
│  │      │99年3月3│臺中縣后里│由侯清春先於99年3 │甲○○販賣第一級毒品，累犯，處│
│  │      │1日中午12 │鄉○○路3 │月31日上午11時35分│有期徒刑柒年捌月；扣案（扣於臺│
│  │      │時03分許侯│之20號之鐵│許、中午12時03分許│灣臺中地方法院檢察署99年度毒偵│
│  │      │清春與王心│皮屋卡拉ok│以0000000000號行動│字第1540號）LG廠牌之行動電話壹│
│  │      │姵電話聯絡│前        │電話與甲○○持用之│支（含門號0000000000之SIM卡壹 │
│  │      │後之當日某│          │0000000000號行動電│張）沒收；未扣案販賣第一級毒品│
│  │      │時        │          │話聯絡後，侯清春即│所得新臺幣伍佰元沒收，如全部或│
│  │      │          │          │前至約定地點以500 │一部不能沒收時，以其財產抵償之│
│  │      │          │          │元之代價向甲○○購│。                            │
│  │      │          │          │買海洛因1包。     │                              │
├─┼───┼─────┼─────┼─────────┼───────────────┤
│5 │何雲能│99年3月9│臺中縣后里│由何雲能先於99年3 │甲○○販賣第一級毒品，累犯，處│
│  │      │日下午1時6│鄉內埔郵局│月9日中午12時42分 │有期徒刑柒年玖月；扣案（扣於臺│
│  │      │分許何雲能│前        │、下午1時06分許以 │灣臺中地方法院檢察署99年度毒偵│
│  │      │與甲○○電│          │0000000000號行動電│字第1540號）LG廠牌之行動電話壹│
│  │      │話聯絡後未│          │話與甲○○持用之09│支（含門號0000000000之SIM卡壹 │
│  │      │久        │          │00000000號行動電話│張）沒收；未扣案販賣第一級毒品│
│  │      │          │          │聯絡後，何雲能即前│所得新臺幣壹仟元沒收，如全部或│
│  │      │          │          │至約定地點以1000元│一部不能沒收時，以其財產抵償之│
│  │      │          │          │之代價向甲○○購買│。                            │
│  │      │          │          │海洛因1包。       │                              │
│  │      ├─────┼─────┼─────────┼───────────────┤
│  │      │99年3月1│同上      │由何雲能先於99年3 │甲○○販賣第一級毒品，累犯，處│
│  │      │1日下午1時│          │月11日中午12時45分│有期徒刑拾伍年肆月；扣案（扣於│
│  │      │14分許何雲│          │許、下午1時14分許 │臺灣臺中地方法院檢察署99年度毒│
│  │      │能與甲○○│          │以0000000000號行動│偵字第1540號）LG廠牌之行動電話│
│  │      │電話聯絡後│          │電話與甲○○持用之│壹支（含門號0000000000之SIM 卡│
│  │      │之當日某時│          │0000000000號行動電│壹張）沒收；未扣案販賣第一級毒│
│  │      │          │          │話聯絡後，何雲能即│品所得新臺幣壹仟元沒收，如全部│
│  │      │          │          │前至約定地點向王心│或一部不能沒收時，以其財產抵償│
│  │      │          │          │姵以1000元代價購買│之。                          │
│  │      │          │          │海洛因1包。       │                              │
│  │      ├─────┼─────┼─────────┼───────────────┤
│  │      │99年3月1│臺中縣后里│由何雲能先於99年3 │甲○○販賣第一級毒品，累犯，處│
│  │      │5日下午1時│鄉○○路3 │月15日中午12時11分│有期徒刑拾伍年肆月；扣案（扣於│
│  │      │4分許何雲 │之20號之鐵│、55分許、下午1時 │臺灣臺中地方法院檢察署99年度毒│
│  │      │能與甲○○│皮屋卡拉ok│04分許以0000000000│偵字第1540號）LG廠牌之行動電話│
│  │      │電話聯絡後│前        │號行動電話與甲○○│壹支（含門號0000000000之SIM 卡│
│  │      │之當日某時│          │持用之0000000000號│壹張）沒收；未扣案販賣第一級毒│
│  │      │          │          │行動電話聯絡後，何│品所得新臺幣壹仟元沒收，如全部│
│  │      │          │          │雲能前至約定地點以│或一部不能沒收時，以其財產抵償│
│  │      │          │          │1000元代價向甲○○│之。                          │
│  │      │          │          │購買海洛因1包。   │                              │
├─┼───┼─────┼─────┼─────────┼───────────────┤
│6 │楊欽強│99年3月3│臺中縣后里│由楊欽強先於99年3 │甲○○販賣第一級毒品，累犯，處│
│  │      │1日上午11 │鄉○○路3 │月31日上午11時8分 │有期徒刑捌年；扣案（扣於臺灣臺│
│  │      │時8分許楊 │之20號之鐵│許以0000000000號行│中地方法院檢察署99年度毒偵字第│
│  │      │欽強與王心│皮屋卡拉ok│動電話與甲○○持用│1540號）LG廠牌之行動電話壹支（│
│  │      │姵電話聯絡│前        │之0000000000號行動│含門號0000000000之SIM卡壹張） │
│  │      │後未久    │          │電話聯絡後，即前至│沒收。                        │
│  │      │          │          │約定地點，由甲○○│                              │
│  │      │          │          │交付價值3000元之海│                              │
│  │      │          │          │洛因1包，甲○○並 │                              │
│  │      │          │          │同意楊欽強暫行賒欠│                              │
│  │      │          │          │而尚未實際取得款項│                              │
│  │      │          │          │。                │                              │
│  │      ├─────┼─────┼─────────┼───────────────┤
│  │      │99年4月1│同上      │由楊欽強先於99年4 │甲○○販賣第一級毒品，累犯，處│
│  │      │日上午11時│          │月1日上午10時59分 │有期徒刑捌年；扣案（扣於臺灣臺│
│  │      │6分許楊欽 │          │許以0000000000號行│中地方法院檢察署99年度毒偵字第│
│  │      │強與甲○○│          │動電話與甲○○持用│1540號）LG廠牌之行動電話壹支（│
│  │      │電話聯絡後│          │之0000000000號行動│含門號0000000000之SIM卡壹張） │
│  │      │未久      │          │電話聯絡後，再於同│沒收。                        │
│  │      │          │          │日上午11時06分許以│                              │
│  │      │          │          │上開方式撥打電話聯│                              │
│  │      │          │          │絡甲○○，表明其已│                              │
│  │      │          │          │到約定地點，旋由王│                              │
│  │      │          │          │心姵交付價值3000元│                              │
│  │      │          │          │之海洛因1包，王心 │                              │
│  │      │          │          │姵並同意楊欽強暫行│                              │
│  │      │          │          │賒欠而尚未實際取得│                              │
│  │      │          │          │款項。            │                              │
├─┴───┴─────┴─────┴─────────┴───────────────┤
│合計販賣第一級毒品所得財物新臺幣3萬5500元（編號6尚未取得價金之部分除外）              │
└───────────────────────────────────────────┘

司法院資訊處製作；財團法人民間司法改革基金會備份。
